---
title: "COVAMBU"
subtitle: "Analyse factorielle"
lang: fr
language: 
  title-block-author-single: "Auteur"
author: "Philippe MICHEL"
format:
  html:
    toc: true
    toc-location: left
    embed-resources: true
    code-fold: true
    code-overflow: wrap
license: "CC BY-SA"
---
```{r}
#| label: init
#| echo: false
knitr::opts_chunk$set(echo = FALSE, warning = FALSE, message = FALSE, cache = FALSE) 
```

```{r}
#| label: info
library(tidyverse)
library(missMDA)
library(factoextra)
library(labelled)
library(FactoMineR)
```

```{r}
#| label: import
nar <- c("", "NA", " ", "A")
demog <- read_csv("datas/DEMOG.csv", show_col_types = FALSE,  na = nar)
hosp <- read_csv("datas/SORTIEHOSPIT.csv", show_col_types = FALSE,  na = nar)
suivi <- read_csv("datas/SUIVI.csv", show_col_types = FALSE,  na = nar)
satisf <- read_csv2("datas/QUESTSATISF.csv", show_col_types = FALSE,  na = nar)
tt <- left_join(demog,hosp,by= "SUBJID")
tt <- left_join(tt,suivi,by= "SUBJID")
tt <- left_join(tt,satisf,by= "SUBJID")
tt <- tt |> 
    mutate(across(is.character, as.factor)) |>
    janitor::clean_names() |> 
    mutate(corticoduree = as.factor(corticoduree))
bbnom <- read_csv2("datas/bnom.csv")
var_label(tt) <- bbnom$nom
tt <- tt |>  
  dplyr::select(-c(appeldte,naissancedte, remplissdte))
```

```{r}
#| label: imputation
ttx <- tt |> 
  dplyr::select(-c(1,5,13,15,23,25,29:39)) |> 
  mutate(agec = cut(agec,
  include.lowest = TRUE,
  right = FALSE,
  dig.lab = 4,
  breaks = c(20, 40, 60, 80, 100)
)) |> 
mutate(
o2lnbre =  cut(o2lnbre,
  include.lowest = TRUE,
  right = FALSE,
  dig.lab = 4,
  breaks = c(1, 3, 6, 10, 100)
)) |> 
mutate(hospitjrsnbre = cut(hospitjrsnbre,
  include.lowest = TRUE,
  right = FALSE,
  dig.lab = 4,
  breaks = c(2, 7, 9, 11, 21)
)) |> 
  mutate(hospitduree = cut(hospitduree,
  include.lowest = TRUE,
  right = FALSE,
  dig.lab = 4,
  breaks = c(1, 3, 4, 6, 26)
)) |> 
  mutate(o2sortienbre = as.factor(o2sortienbre)) |> 
  imputeMCA(4)

rtt <- MCA(ttx$completeObs, graph = FALSE)
```

L'analyse factorielle (analyse en composantes multiples) a été réalisée après discrétisation de toutes les données numériques & imputation des données manquantes. Les données peu informatives (dates\dots ) ont été exclues.

# Apports des axes

```{r}
#| label: axes
#| fig-cap: Apport des axes
fviz_screeplot(
  rtt,
  choice = "variance",
  addlabels = TRUE,
  ylim = c(0, 15),
  barfill = "deepskyblue",
  title = "Apport des axes",
  ggtheme = theme_light()
)
```

Les deux premiers axes ne couvrent que 17,8 % de la variance totale donc peu d'information.

# Variables

```{r}
#| label: var1
#| fig-cap: Graphique des variables

fviz_mca_var(
  rtt,
  col.var = "contrib",
  select.var = list(cos2 = 20),
  title = "Graphique des variables"
)
```

L'axe 1 (Absisse) est principalement influencé par les facteurs de risque lié à l’hospitalisation (durée de séjour, O2 etc.) L'axe 2 (ordonnée) est plus sensible aux facteurs de risque médicaux (antécédents, grand âge...).

Seules les vingt niveaux de variables les plus contributifs ont été affichées. 

# Individus

```{r}
#| label: indo1
#| fig-cap: Graphique des individus - O2 max pendant l'hospitalisation
fviz_mca_ind(rtt, 
             geom = "point", 
             habillage = "o2lnbre",
             addEllipses = TRUE, 
             title = "Graphique des individus (O2 max pendant l'hospitalisation)")
```

```{r}
#| label: indo2
#| fig-cap: Graphique des individus (Facteurs de risque de COVID grave)
fviz_mca_ind(rtt, 
             geom = "point", 
             habillage = "riskfactoron",
             addEllipses = TRUE, 
             title = "Graphique des individus (Facteurs de risque de COVID grave)")
```


```{r}
#| label: indo3
#| fig-cap: Graphique des individus (Réhospitalisation à 30 jours)
fviz_mca_ind(rtt, 
             geom = "point", 
             habillage = "rehospit30on",
             addEllipses = TRUE, 
             title = "Graphique des individus (Réhospitalisation à 30 jours)")
```


