---
title: "COVAMBU"
subtitle: "Plan d'analyse statistique"
author: "Philippe MICHEL"
date: today
date-format: "DD MMMM YYYY"
format: 
  pdf:
    code-link: true
    pdf-engine: lualatex
keep-tex: true
number-sections: false
toc: false
lof: false
lot: false
mainfont: Faune
mainfontoptions:
  - Numbers=OldStyle
  - Ligatures=TeX
sansfont: Myriad Pro
sansfontoptions:
  - Ligatures=TeX
mathfontoptions: 
  - Numbers=Proportional
fig-cap-location: bottom
tbl-cap-location: top
class: scrartcl
classoption: [french]
papersize: a4paper
editor: source
#cite-method: biblatex
bibliography: stat.bib
license: "CC BY-SA"
---

```{r setup, include= FALSE}
knitr::opts_chunk$set(echo = FALSE, warning = FALSE, message = FALSE, cache = FALSE,
# knitr::opts_chunk$set(echo = TRUE, warning = FALSE, message = FALSE)
#
 fig.width = 7,
 fig.asp = 0.8,
 out.width = "100%"
)
```

```{r info}
rm(list=ls())
library("baseph")
library("tidyverse")
library("kableExtra")
# sessionInfo()
```

Ce document ne concerne que l'analyse statistique des données.

Le risque $\alpha$ retenu sera de 0,05 & la puissance de 0,8.

## Justification statistique du nombre de sujets

Pour une étude observationnelle simple il n’y a pas moyen de calculer un nombre de sujets nécessaires. Néanmoins, pour un risque alpha de 0,05 & une marge d’erreur de 0,05 dans une grande population, un minimum de 190 cas utilisables est une approximation correcte. Sur une étude avec appel des patients donc un nombre de non réponses important viser 210 cas analysables semble raisonnable.

## Description de la population

### Analyse simple

La description de la population concerne :

-   Données démographiques
-   Critères de gravité de la COVID
-   Description de l'hospitalisation
-   Suivi post hospitalisation

Quatre tableaux descriptifs simples seront réalisés. Des graphiques de distribution pourront être réalisés pour les items les plus importants.

### Analyse factorielle

Si le nombre de cas recueillis le permet une analyse factorielle en MCA (Analyse de correspondances multiples) sera réalisée.

*Cette analyse ne pourra être qu'après transformation des variables numériques en catégories & imputation des données manquantes ce qui n'est possible que si ces dernières ne sont pas trop nombreuses.*

## Objectif principal

Le critère principal est la survie à trente jours.

Une analyse simple (test de $\chi^2$ ou de Wilcoxon) sera réalisée pour rechercher d'éventuels facteurs pronostics.

On complétera par une analyse des courbes de survie (test du log-rank) en étudiant les facteurs pronostics mis en évidence.

### Analyse par régression

Une analyse multivariée par régression logistique sera réalisée en y incorporant les toutes les variables ayant une p-value \< 0,20 sur l'analyse monovariée.

Une analyse multivariée des courbes de survie (modèle de Cox) sera réalisée sur les mêmes critères.

## Objectifs secondaires

### Réhospitalisation précoce

Le taux de réhospitalsation précoce sera calculé. Une analyse simple (test de $\chi^2$ ou de Wilcoxon) sera réalisée pour rechercher d'éventuels facteurs pronostics.

### Satisfaction des patients

La satisfaction des patients sera étudié sur un questionnaire de cinq items. Celui-ci n'ayant pas été validé aucun calcul d'un score global ne pourra être réalisé. Un tableau donnant les résultats bruts item par item sera présenté.

## Technique {.appendix}

L'analyse statistique sera réalisée avec le logiciel **R** [@rstat] & divers packages en particulier `tidyverse` [@tidy], `FactoMineR` [@facto], `epiDisplay` [@epid]  & `baseph` [@baseph]. 
Un dépôt GitHub sera utilisé qui ne contiendra que le code & non les données ou résultats <https://github.com/philippemichel/covambu>.

## Bibliographie
